臺灣臺北地方法院交通事件裁定　　　　　　　　　　九十一年度交聲字第二二九號
　　異議人即
　　受處分人　甲○○
右列異議人即受處分人因違反道路交通管理處罰條例案件，對於臺北市交通事件裁決
所中華民國九十一年二月五日所為之處分（原處分案號：北市裁三字第裁２２—ＡＢ
Ｕ２３６０７６號），聲明異議，本院裁定如左：
        主      文
異議駁回。
        理      由
一、按飲酒後其吐氣所含酒精成份超過每公升０．二五毫克以上者，不得駕車，道路
    交通安全規則第一百十四條第二款定有明文；又按汽車駕駛人，駕駛汽車經測試
    檢定，有酒精濃度超過規定標準者，處新臺幣（下同）一萬五千元以上六萬元以
    下罰鍰，並當場禁止其駕駛及吊扣其駕駛執照一年，道路交通管理處罰條例第三
    十五條第一項第一款定有明文。再按汽車駕駛人拒絕接受第一項測試之檢定者，
    處六萬元罰鍰，並吊銷其駕駛執照，道路交通管理處罰條例第三十五條第三項亦
    規定甚明。
二、本件異議人即受處分人甲○○於九十年十二月三十一日清晨一時四十六分許駕駛
    車號ＧＱＬ—００１號重型車行經臺北市忠孝橋機車引道，被臺北市政府警察局
    交通警察大隊（下稱舉發機關）警員韓和國攔停，發現受處分人身上有濃重酒味
    ，遂欲對受處分人實施酒精濃度測試檢定，但受處分人口含吹嘴吹氣未達二秒鐘
    即停止，致儀無法完成測定，經在場員警解釋吹氣須達六秒鐘以上，儀器才會感
    應測試測，而再度施測，受處分人當場拒絕，經十五分鐘後受處分人仍拒絕接受
    酒精測試，乃以受處分人有違反前揭道路交通管理處罰條例第三十五條第一項第
    三款規定之行為，掣單舉發，但受處分人拒絕簽收員警開立之舉發違反道路交通
    管理事件通知單，經員警在舉發通知單上載明受處分人拒絕簽收之事由後，依違
    反道路交通管理事件統一裁罰標準及處理細則第十一條第一項第一款規定，視為
    受處分人已經收受該通知單，嗣受處分人依限自行到案，提出申訴，經原處分機
    關請舉發機關調查結果，仍認受處分人有前開違規行為，原處分機關乃依前揭道
    路交通管理處罰條例第三十五條第一項第三款規定，於九十年十二月三十一日以
    北市裁三字第裁２２—ＡＢＵ２３６０７６號裁決書裁處受處分人罰鍰六萬元，
    並吊銷其駕駛執照。
三、異議意旨固就在前揭時地遇警攔檢之事實不加爭執，惟矢口否認有酒後拒檢之違
    規行為，辯稱：「為什麼市民所說的話都好像不是實話而警察人員所說的話才是
    實話。並不是我不和（合？）作，而是警察人員（韓和國）員警在找我的麻煩，
    開完紅單（舉發通知單？）才把酒測單拿在手上也不給我，又說你簽名，可以去
    申訴，因為他趕著回去，叫我先簽。太沒道理了」云云。經查：（一）本件舉發
    機關員警韓和國於舉發本事件時，係臺北市政府警察局交通大隊員警，與受處分
    人素不相識，應無設詞誣攀之理，況交通警員掣單舉發違反道路交通管理處罰條
    例所列違規事實，本質上為行政處分，係公務員基於職務上權力，依法就特定具
    體事件所為具有公法上效果之單方行政行為，基於公務員為公法上行為具有公信
    力之原則，該行政處分當可被推定為真正，其據以依法處分之事實認定亦為真正
    無誤，此與民事訴訟法第三百五十五條第二項規定：「文書依其程式及意旨得認
    作公文書者，推定其為真正」情形相同，本此公信原則，乃立法者賦予行政機關
    制定違反道路交通事件統一裁罰標準及處理細則，使執行勤務警員得當機處分（
    如該細則第二十三條）以達其維護交通秩序、安全之行政目的，反之，若謂公務
    員一切行政行為均需預留證據以為證明，則國家行政勢必窒礙難行，據此，刑事
    訴訟法就犯罪證據有關之規定中與屬行政秩序罰之交通違規裁罰本質不合之部分
    ，自不在準用之列，從而，受處分人既未就執勤警員之舉發有何錯誤等事實，提
    出相關證據以供調查，本院經查亦無任何證據足資證明其有捏造事實違法取締之
    情事，則執勤警員本其維護通秩序、安全職責所為之舉發，自應受到合法、正確
    之推定，本件舉發應堪採信；（二）而受處分人前揭違規事實，亦經舉發機關查
    處明確，向原處分機關函覆無訛，有舉發機關九十一年一月三十一日北市警交大
    三字第０九一六０五八七三００號函影本，附卷可憑，而受處分人在舉發時地拒
    絕簽收員警開立之舉發違反道路交通管理事件通知單，經員警在舉發通知單上載
    明受處分人拒絕簽收之事由後，依違反道路交通管理事件統一裁罰標準及處理細
    則第十一條第一項第一款規定，視為受處分人已經收受該通知單，亦有本件舉發
    通知單可證（見本件移送書附件二），更足認定並無異議意旨所辯「並不是我不
    和（合？）作，而是警察人員（韓和國）員警在找我的麻煩，開完紅單（舉發通
    知單？）才把酒測單拿在手上也不給我，又說你簽名，可以去申訴，因為他趕著
    回去，叫我先簽。太沒道理了」等荒誕不經之事實，異議論旨與事證矛盾，毫無
    可採，本件事證明確，受處分人之違規行為堪以認定；（三）又員警如在道路上
    當場舉發行為人有違反道路交通管理處罰條例之行為，而被查獲之行為人為受處
    分人時，員警應在舉發通知單上之駕駛人姓名欄註明其姓名後，交付該行為人簽
    名或蓋章收受之，拒絕簽章者，並記明其事由，視為已收受，違反道路交通管理
    事件統一裁罰標準及處理細則第十一條第一項第一款定有明文，本件受處分人既
    於員警舉發時地拒絕簽收舉發通知單，依前述違反道路交通管理事件統一裁罰標
    準及處理細則第十一條第一項第一款規定，視為受處分人已收受該舉發通知單，
    併予說明。
四、綜上所述，受處分人確有在本件舉發時地拒絕酒精測試之違規行為，原處分機關
    依道路交通管理處罰條例第三十五條第三項、第六十七條第二項規定裁處受處分
    人罰鍰六萬元，並吊銷其駕駛執照，核均允當，本件受處分人之異議為無理由，
    自應將其異議駁回。
五、據上論斷，應依道路交通案件處理辦法第十九條，裁定如主文。
中      華      民      國    九十一    年      八      月     三十     日
                                    臺灣臺北地方法院交通法庭
                                        法  官  黃程暉
右正本證明與原本無異
如不服本裁定應於送達後五日內向本院提出抗告狀
                                        書記官  張華瓊
中      華      民      國    九十一    年      九      月     十九     日
